最  高  行  政  法  院  裁  定
111年度聲再字第218號
聲  請  人  陳妙光                                      

上列聲請人因與相對人苗栗縣政府間有關建築事務事件，對於中
華民國110年4月29日本院110年度聲再字第57號裁定，聲請再審
，本院裁定如下：
　　主  文
再審之聲請駁回。
再審訴訟費用由聲請人負擔。
　　理  由
一、按對於確定裁定聲請再審，應依行政訴訟法第283條準用同
    法第277條第1項第4款之規定表明再審理由，此為必須具備
    之程式。所謂表明再審理由，必須指明確定裁定有如何合於
    行政訴訟法第273條所定再審事由之具體情事，始為相當。
    是以對於原確定裁定聲請再審倘僅泛言有再審事由，而未敘
    述具體情事者，即難謂已合法表明再審理由，其再審之聲請
    自屬不合法，行政法院無庸命其補正，逕予裁定駁回。
二、聲請人所有坐落苗栗縣○○市○○○段0000地號土地上之建築物
    （門牌：同上市○○路000巷000弄0號），前經苗栗縣頭份市
    公所於民國103年5月26日發現頂樓增建鐵皮建物(下稱系爭
    建物)，填具違章建築查報單記載：「頂樓增建：約4公尺。
    」移經相對人審認聲請人擅自興建系爭建物，以103年8月11
    日府商使字第1030167371號函通知其補辦申請建築執照手續
    ，因聲請人逾期未補辦，相對人以聲請人違反建築法第25條
    等規定，以104年6月12日府商使字第1040121910號函通知聲
    請人應執行拆除系爭建物。嗣聲請人提出107年1月9日申請
    書，主張系爭建物高度未有4公尺高，請求更正系爭建物高
    度，經相對人於107年1月30日辦理會勘結論：「本案頂樓增
    建尺寸經現場測量高度約70公分，其餘尺寸如104年6月12日
    ……查報單內容，後續依現場認定尺寸更正。」經聲請人簽名
    在案；相對人續以107年2月26日府商使字第1070036035號函
    檢送會勘紀錄予聲請人。聲請人不服，循序提起行政訴訟，
    經臺中高等行政法院107年度訴字第369號裁定駁回、本院10
    9年度裁字第142號裁定抗告駁回確定後，聲請人曾先後多次
    聲請再審，均經本院分別裁定駁回在案。茲聲請人復對最近
    一次即本院110年度聲再字第57號裁定（下稱原確定裁定）
    ，以有行政訴訟法第273條第1項第1款及第14款之事由聲請
    再審。
三、本件聲請再審意旨略以：建築法第99條第1項第1款「紀念性
    建築物」係指以具有供人瞻仰、追思、留念、紀念等所興建
    非為寺廟之建築物，故紀念性建築物必須人死後始得辦理，
    聲請人之母親於102年仙逝，則聲請人於103年補辦申請建築
    執照手續自屬合法，相對人105年11月1日府商建字第105020
    4649號函屬逾越權限，爰依行政訴訟法第273條第1項第1款
    、第14款規定聲請再審等語。經核聲請人上開狀載內容，雖
    指摘本院原確定裁定有行政訴訟法第273條第1項第1款、第1
    4款規定之再審事由云云，然其所述無非說明其不服相對人
    認定系爭建物屬未經許可增建之建築物，應補辦申請建築執
    照手續及系爭建物應執行拆除之理由，顯非對於原確定裁定
    具有行政訴訟法第273條第1項第1款及第14款規定再審事由
    之具體表明，依上開規定及說明，其聲請為不合法，應予駁
    回。
四、據上論結，本件聲請為不合法。依行政訴訟法第283條、第2
    78條第1項、第104條、民事訴訟法第95條、第78條，裁定如
    主文。
中　　華　　民　　國　　111 　年　　6 　　月　　30　　日
                    最高行政法院第二庭
                        審判長法官  帥　嘉　寶　
                              法官　鄭　小　康
                              法官　林　玫　君
                              法官　李　玉　卿
                              法官　洪　慕　芳

以  上  正  本  證  明  與  原  本  無  異
中　　華　　民　　國　　111 　年　　6 　　月　　30　　日
　　　　　　　　　　　　　　　書記官　張　玉　純